【裁判字號】    99,基簡,744
【裁判日期】    991103
【裁判案由】    給付借款
【裁判全文】
臺灣基隆地方法院民事判決             99年度基簡字第744號
原      告  萬泰商業銀行股份有限公司
法定代理人  乙○○
訴訟代理人  丙○○
被      告  甲○○
上列當事人間請求清償借款事件，本院於中華民國99年10月25日
辯論終結，茲判決如下：
    主  文
被告應給付原告新臺幣壹拾玖萬肆仟參佰零貳元及自民國九十七
年十一月十八日起至清償日止按年息百分之二十計算之利息。
訴訟費用新臺幣貳仟壹佰元由被告負擔。
本判決得為假執行。
    事實及理由要領
一、本件原告起訴主張：被告於民國（下同）89年11月28日與原
    告訂立「小額循環信用貸款契約」，約定以GEORGE＆MARY現
    金卡為工具循環使用，被告得憑卡向萬泰商銀及參加自動化
    服務機器跨行共用系統之其他金融機構所設置自動提款機器
    辦理取款、轉帳支用款項，借款額度最高以新臺幣（下同）
    30萬元（實為10萬元，嗣於90年８月８日提高為15萬元，再
    於91年６月６日提高為30萬元）為限，借款動用期間為１年
    （期滿30日前如無反對續約之意思表示，並經原告同意，得
    自動延長１年）；借款利率採固定利率，按年息18.250％計
    算，按日計息；每動用１筆，並應繳納帳務管理費100.元；
    還款方式：自借款日起，以35日為１週期，每期應繳金額為
    還款金額加未繳帳務管理費；如未依約於繳款期限前繳款時
    ，債務即視為全部到期，並改按年息20％計付利息，立有「
    小額循環信用貸款契約」１件及「契據變更約定書」２件可
    證。被告自領得現金卡後，即憑卡陸續借款，詎自97年11月
    17日起即未依約支付應付之金額，計欠本金194,302.元未付
    ，迭經原告催討，被告均置之不理等情，為此依約（消費借
    貸）提起本件訴訟，請求判命被告如數給付，並應加給自97
    年11月18日起至清償日止按年息20％計算之利息。
二、被告自認原告主張之事實屬實，惟以：渠目前薪資遭強制執
    行，無力清償等語，資為抗辯。
三、查原告主張之上開事實，業據被告自認屬實，且有「小額循
    環信用貸款契約書」影本及電腦列印之帳單各１件在卷可資
    佐證（經核與原告所述相符），原告之主張自堪信為真實，
    亦即被告確有積欠原告如主文第１項所示之借款本金及利息
    未付，依約應負清償之責，從而原告依約（消費借貸）訴請
    被告如數給付，自屬正當，應予准許。至「有無資力償還，
    乃係執行問題，不得據為不負履行義務之抗辯。」（參見最
    高法院19年度上字第1733號判例），故被告抗辯：渠目前薪
    資遭強制執行，無力清償云云，自不可採，併予敘明。
四、訴訟費用（裁判費）2,100.元，依民事訴訟法第78條之規定
    ，應由敗訴之被告負擔，爰一併確定其數額如主文第２項所
    示。
五、本件係「就民事訴訟法第0427條第１項訴訟（關於財產權之
    訴訟，其標的之金額或價額在新臺幣50萬元以下者）適用簡
    易程序所為被告敗訴之判決」，依民事訴訟法第0389條第１
    項第３款規定，應依職權宣告假執行，爰依職權宣告之。
六、據上論結，本件原告之訴為有理由，依民事訴訟法第0436條
    第２項、第78條、第0389條第１項第３款，判決如主文。
中    華    民    國    99    年    11    月    3     日
                  基隆簡易庭法      官  林金發
以上正本係照原本作成。
如不服本判決，應於本判決送達後20日內向本院提出上訴狀（並
附繕本）及繳納上訴裁判費，上訴於本院合議庭。如委任律師提
起上訴者，應一併繳納上訴審裁判費。
中    華    民    國    99    年    11    月    3     日
                            法院書記官  李建毅

司法院資訊處製作；財團法人民間司法改革基金會備份。
